【裁判字號】    97,訴,1323
【裁判日期】    971001
【裁判案由】    商標異議
【裁判全文】
臺北高等行政法院判決
                                     97年度訴字第01323號
                              .
原      告  台灣卡汶克萊國際有限公司
代  表  人  甲○○
被      告  經濟部智慧財產局
代  表  人  王美花（局長）
訴訟代理人  丙○○
參  加  人  美商‧卡文克雷恩商標信託公司
代  表  人  乙○○○○○○
上列當事人間因商標異議事件，原告不服經濟部中華民國97年3
月27日經訴字第09706103940 號訴願決定，提起行政訴訟，並經
本院依職權命第三人美商‧卡文克雷恩商標信託公司參加訴訟，
本院判決如下：
    主  文
原告之訴駁回。
訴訟費用由原告負擔。
    事  實
一、事實概要：
    原告於民國（下同）95年3 月3 日以「公司標章」商標，指
    定使用於商標法施行細則第13條所定商品及服務分類表第3
    類之化粧品、護髮劑、化粧水、潤膚膏、香水、按摩霜、清
    潔乳液、護手乳液、沐浴用浴油、指甲油、洗面乳、沐浴精
    、洗髮精、潤髮精、口紅、香皂、護唇膏、染髮劑、燙髮液
    商品，向被告智慧財產局申請註冊，經被告審查，准列為註
    冊第0000000 號商標（下稱系爭商標，詳見附圖(一)）。嗣參
    加人美商‧卡文克雷恩商標信託公司以系爭商標有違商標法
    第23條第1 項第14款之規定，並檢具如附圖(二)所示商標（下
    稱據以異議商標），對之提起異議。經被告審查，以96年10
    月31日中台異字第960007號商標異議審定書為系爭商標之註
    冊應予撤銷之處分（下稱原處分）。原告不服，提起訴願，
    經經濟部97年3 月27日經訴字第09706103940 號訴願決定駁
    回，原告仍不服，遂向本院提起行政訴訟。本院依職權命參
    加人參加訴訟。
二、兩造聲明：
  (一)原告聲明：訴願決定及原處分均撤銷。
  (二)被告聲明：原告之訴駁回。
三、兩造之爭點：
  (1)系爭商標是否與據以異議商標相同或近似？
  (2)據以異議商標是否先行使用？
  (3)系爭商標與據以異議商標是否指定使用於同一或類似商品？
  (4)原告是否因與他人間具有契約、地緣、業務往來或其他關係
    ，而知悉據以異議商標之存在？
  (一)原告主張：
    原告未於言詞辯論期日到場，依其起訴狀陳述略以：
    1.系爭商標無違反商標法第23條第1 項第14款之規定：
      (1)按商標「相同或近似於他人先使用於同一或類似商品或
        服務之商標，而申請人因與該他人間具有契約、地緣、
        業務往來或其他關係，知悉他人商標存在者，不得註冊
        」，為商標法第23條第1 項第14款之規定，惟其適用，
        須同時符合「兩造商標圖樣相同或近似」、「兩造商標
        圖樣皆為同一商品或類似商品」以及「申請人因與該他
        人間具有契約、地緣、業務往來或其他關係，知悉他人
        商標存在者」等三要件，且此三要件係構成該條款之必
        要條件，缺一不可，倘僅構成其中一或二要件者，即無
        該款規定之適用。
      (2)系爭商標與據以異議商標不構成近似：
        標識力薄弱之商標，其區別商品來源之功能有限，受
          他人攀附之可能性不大，保護範圍自應該予以縮小。
          查並非每一個商標均有相同之保護範圍，而是依其標
          識力之強弱，大小不同。商標標識力愈強，其受他人
          攀附之可能性愈大，故需要保護之範圍愈廣，因此他
          人之商標及商品只需與之有少許近似，即可構成近似
          之虞；反之，商標標識力愈弱，其區別商品來源之功
          能有限，故受保護之範圍愈小，因此他人之商標及商
          品若只與之有少許近似，自尚不足構成混淆之虞。若
          有相當數量近似商標使用於類似產品之上，則可顯示
          該類型商標之標識力薄弱，其保護之範圍應該縮小。
          換言之，只要有少許差異，即足以排除商標混淆之虞
          。故於判斷混淆之虞之際，自不應一律忽視其他近似
          競爭商標之存在。而被告所訂定之「商標圖樣近似審
          查要點」7 亦明文；商標圖樣之外觀、觀念及讀音等
          ，其中任一項構成近似時，原則上即屬近似圖樣，但
          如該項目在商品相關購買人印象中所佔比重較輕，而
          其他項目足以為區辨時，應認為不近似。例如「金龜
          」與「金龜車」之文字排列雖相彷彿，惟本身各具特
          殊意義，不易造成誤認或聯想。
        查，「C 」「K 」2 字為英文26字母中較易為一般人
          所使用之字母，本身不具特別之識別性，舉凡以「CK
          」為商標名稱申請註冊於同類化粧品類，經被告核准
          註冊者比比皆是，如「TCK 」、「CKIII 」、「CK」
          、「CKT 」、「CKL 」、「LCK 」、「T.C.K 」、「
          CK96」等（見本院卷第30、31頁），另，於衣服產品
          註冊者有「CCKK」、「CKIII 」、「F.C.K 」、「T.
          C. K」、「CKJ 」、「C.K.Martin」、「CK」等（見
          本院卷第32頁），於鞋子產品有「CKJ 」、「CCKK」
          、「CKIII 」、「F.C.K 」、「TCK 」、「CK」等（
          見本院卷第33頁），於皮包產品亦有「CK」、「T.C.
          K 」、「CCKK」、「CK」、「C.C.K 」等（見本院卷
          第34頁），由上述資料可知，以「C 」「K 」為商標
          名稱已廣為業界所喜用，只要設計意匠不同，皆易於
          為消費者所區辨而獲准註冊。
        被告於原處分中認為「系爭商標圖樣固由外文『C 』
          與記號『< 』所組成，其中『< 』與『K 』字僅缺一
          直線，尤與『C 』字母緊密結合之『C<』設計，於消
          費者乍視之際，概念上仍易生『C 、K 』2 字母之聯
          想，與異議人據以異議之『CK』等商標（詳如異議申
          請書及所檢送之證據資料）相較，二者於外觀或設計
          意匠均予人概念相同之『CK』，以具有普通知識經驗
          之消費者，於購買時施以普通之注意，可能會有所混
          淆而誤認二商品來自同一來源或雖不相同但有關聯之
          來源，應屬構成近似之商標」，惟此說法過於主觀，
          原告難以認同，蓋本案兩造商標圖樣整體之外觀、各
          自表達之觀念均清晰可分，並不構成近似：
          系爭商標係由稍具斜度之英文字母「C 」搭配數學符
          號「＜」所組合而成，反觀據以異議商標，以採一大
          一小之英文「ｃ」「K 」組合而成，二造商標相較，
          本具相當之差異性，尤其系爭商標之「＜」設計乃在
          告知消費者向「C 」字注視，故系爭商標主要重點乃
          在於「C 」字，而就據以異議商標而言，其「ｃ」字
          採縮小化之設計，而「K 」字採放大化之凸顯，故據
          以異議商標予消費者之注目焦點乃在「K 」字，因此
          就二造商標整體而言，予消費者之感受純然不同，況
          且系爭商標之主體並無「K 」字完整顯現之字樣，其
          獨特之設計，與據以異議商標之意匠、設計、特色皆
          相差甚異，何況於消費市場上已有眾多習知之「CK」
          商標字樣於各類市場上併存，消費者對其識別能力自
          然相對提高，又，原告之另一註冊第0000000 號商標
          ，早於94年已獲被告核准註冊（見本院卷第40頁），
          其與系爭商標圖樣僅部份些微差距，因註冊第000000
          0 於市場上流通近2 年的時間並未有消費者將系爭商
          標與據以異議商標產生混淆誤認之情事，故系爭商標
          自無致消費者將其與據以異議商標產生混淆誤認之虞
          ，允無疑異。
      (3)系爭商標無致消費者產生混淆誤認之虞：
        本案二造商標不構成近似，已如前述，原告在此提出6
        件案例加以說明，以進一步證實二造商標無近似之虞：
        註冊第0000000 號商標與註冊第863697號商標於按摩
          器產品中併存（見本院卷第35頁）：
          註冊第0000000 號「CKL 設計字」商標與註冊第8636
          97號「-CK-」商標，二者皆以「C 」「K 」為設計主
          體，然因搭配不同之英文或其他設計圖形，於市場上
          併存未造成消費者產生混淆誤認而購買之情事。
        註冊第0000000 號與註冊第388540號商標於同類化粧
          品中併存（見本院卷第36頁）：
          註冊第0000000 號「CKIII 」商標與註冊第388540號
          「CK」商標，二商標圖樣，不論字數繁簡或字體字形
          皆為相近似之商標名稱，然其於市場上併存皆未造成
          消費者混淆誤認之虞，由此可知，消費者已可輕易區
          辨相同「CK」名稱之不同之處，而本案二造商標之差
          異性較註冊第0000000 號及388540號商標為大，因此
          自可推斷本案二造商標無致消費者產生混淆誤認之虞
          。
        註冊第643126號與註冊第388540號商標於同類化粧品
          中併存（見本院卷第37頁）：
          註冊第643126號「CK & Calvin Klein Logo」（即據
          以異議商標）與註冊第388540號「CK」商標，二者商
          標相較，同為墨色之CK字體，予人寓目印象極相彷彿
          ，然二造商標皆獲被告核准註冊，且二者併存於市場
          上有14年之久，並未造成消費者混淆誤認而誤購之情
          事。
        註冊第886076號與註冊第766088號商標於皮包產品併
          存（見本院卷第38頁）：
          註冊第886076號「丹俐企業有限公司標章」商標與註
          冊第766088號「CK」商標（與本案據以異議商標相同
          ），二造商標相較，同為英文字母「K 」字在右側，
          「C 」字在左側，然因設計不同，易於為消費者所區
          辨而得以併存。
        註冊第886430號與註冊第640235號商標於鞋子產品併
          存（見本院卷第39頁）：
          註冊第886430號商標與註冊第640235號商標相較，同
          樣以較小字體的英文字母「ｃ」排列於較大字體的英
          文字母「K 」左側，因市場上已有眾多的「CK」於消
          費市場中併存，消費者於購買時會施以較多之注目，
          並不會因此產生混淆誤認而得以並存。由以上案例可
          知，消費者從未因均具有相同或類似商標名稱之「CK
          」字樣而致混淆誤認，然被告卻認為「案外人香港商
          CK有限公司較據爭商標早先申准註冊第388540號『CK
          』商標一節，然僅證明於化粧品類中該註冊第388540
          號『CK』商標早於異議人取得商標權，與本案異議人
          早於系爭商標申請註冊前有「先使用」據爭「CK」商
          標於同一或類似商品，且被異議人因某種關係知悉據
          以異議商標之存在，而以不正競爭行為搶先申請註冊
          ，分屬二事，被異議人尚不得執此作為系爭商標應准
          註冊之有利論據」此論點，著實令原告難以甘服，既
          然註冊第388540號商標較本案據以異議商標註冊在先
          且使用於相同之商品，即代表在化粧品類之產品中，
          以「CK」為商標圖樣者，非屬參加人所首創，則參加
          人就不得過分且不合理擴大據以異議商標的保護範圍
          ，更何況註冊第388540號商標當較本案系爭商標與據
          以異議商標之近似程度高，實可凸顯本案系爭商標理
          應註冊之合法性，由於相近之「CK」商標早經消費者
          認同於市場上併存，益加可證明本案二造商標自無致
          消費者產生混淆誤認之虞。
        註冊第0000000 、0000000 、0000000 、0000000 號
          商標之圖樣（與本案系爭商標圖形相同）與註冊第76
          5080、743455號商標及註冊第643126號之商標圖形「
          」（與本案據以異議商標圖形相同）於衣服、襪子、
          毛巾、化粧品產品中併存（見本院卷第41至44頁），
        由以上商標於同類中併存之情形可知，被告多數審查委
        員皆認為二造商標非屬近似，故而系爭商標圖樣可獲准
        註冊，此乃為不爭之事實。
      (4)商標法第23條第1項第14款之重點乃在於「二造商標之
        商標圖樣是否相同或近似」，既然系爭商標已經被告審
        查核准，即可證明被告認為二造商標無違首揭條款之規
        定，至為顯然。
    2.綜上論結，本案系爭商標與據以異議之商標，無論外觀或
      意匠均區別顯然，自不構成近似，系爭商標實無違反商標
      法第23條第1項第14款之規定。
  (二)被告主張：
    1.按商標法第40條第1 項規定：「商標之註冊違反第23條第
      1 項或第59條第4 項規定之情形者，任何人得自商標註冊
      公告之日起3 個月內，向商標專責機關提出異議。」。
    2.商標法第23條第1 項第14款規定：商標「相同或近似於他
      人先使用於同一或類似商品或服務之商標，而申請人因與
      該他人間具有契約、地緣、業務往來或其他關係，知悉他
      人商標存在者」，不得註冊。本款之規定主要係在避免剽
      竊他人創用之商標或標章而搶先註冊，故只要能證明有知
      悉他人商標或標章存在，進而以相同或近似之標章指定使
      用於同一或類似商品或服務者，即應認有該款之適用，而
      符合該款之立法意旨。至於其知悉原因為何實際上並未特
      別重要，此即為該款有其他關係之概括規定的緣由（經濟
      部經訴字第09106110350 號訴願決定意旨參照）。商標近
      似係指二商標予人之整體印象有其相近之處，若其標示在
      相同或類似的商品／服務上時，以具有普通知識經驗之消
      費者，於購買時施以普通之注意，可能會有所混淆而誤認
      二商品／服務來自同一來源或誤認不同來源之間有所關聯
      。
    3.系爭商標圖樣固由外文「C 」與記號「< 」所組成，其中
      「< 」與「K 」字僅缺一直線，尤與「C 」字母緊密結合
      之「C<」設計，於消費者乍視之際，概念上仍易生「C 、
      K 」二字母之聯想，與據以異議之「CK」等商標（詳如異
      議申請書及所檢送之證據資料）相較，二者於外觀或設計
      意匠均予人概念相同之「CK」，以具有普通知識經驗之消
      費者，於購買時施以普通之注意，可能會有所混淆而誤認
      二商品來自同一來源或雖不相同但有關聯之來源，應屬構
      成近似之商標。
    4.參加人以其公司創辦人Calvin Klein之首字縮寫「CK」作
      為商標名稱，先使用於其所設計之服飾類商品上，除於世
      界多國獲准註冊外，復經長期廣泛宣傳行銷，該商標表彰
      之信譽已達著名之程度。此外，參加人除產銷衣飾商品，
      更擴展至香水、彩粧等化粧品商品，其中「CK ONE」商標
      香水曾創下西元1995至1996年間世界第一銷售成績；又早
      在83年起其於我國陸續申准取得註冊第656563、762866、
      777838、795734、106370號等件商標，指定使用在化粧品
      相關商品或零售服務，其商品並設有專櫃展示行銷，多年
      來據以異議商標商品迭經我國報章雜誌顯著報導，凡此有
      參加人檢送之我國註冊證、84年至94年報章雜誌報導等證
      據影本附卷可稽，堪認於系爭商標95年3 月3 日申請註冊
      前，參加人已有先使用據以異議「CK」等商標之事實。
    5.衡諸據以異議商標與系爭商標之外觀或設計意匠均有概念
      相同之外文「CK」2 字，二商標應屬構成近似，復依前揭
      證據資料觀之，在系爭商標95年3 月3 日申請註冊前，參
      加人已有先註冊或行銷香水等化粧品商品／服務之客觀事
      實，本案原告雖與之未具有契約、地緣、業務往來關係，
      惟依原告公司所營事業亦係從事成衣、化粧品製造、批發
      、零售等業務，且審酌據以異議「CK」商標為國人熟知之
      品牌，依常理判斷，從事同業之原告不難知悉據以異議商
      標之存在，原告其後始以與據以異議商標外觀設計意匠相
      彷彿之「C<」作為系爭商標圖樣，且指定使用於化粧品、
      護髮劑、化粧水、潤膚膏、香水、按摩霜、清潔乳液、護
      手乳液、沐浴用浴油、指甲油、洗面乳、沐浴精、洗髮精
      、潤髮精、口紅、香皂、護唇膏、染髮劑、燙髮液同一或
      類似商品申請註冊，實難諉為巧合，顯有知悉據以異議商
      標存在而以不正競爭行為搶先申請註冊之情事，自有前揭
      法條規定之適用。
    6.至原告舉出其另一註冊第0000000 號「CARVIN KOLAI及圖
      」商標於94年獲准註冊，又舉同類化粧品中以「CK」作為
      商標註冊者比比皆是，或他類商品亦併存「CK」商標註冊
      案例等節，然核該等商標圖樣或與本件系爭商標單純之「
      C<」圖樣不同，或所指定使用之商品有別，案情各異；原
      告另舉同類商品中另有訴外人香港商CK有限公司較據以異
      議商標早先申准註冊第388540號「CK」商標一節，然僅證
      明於化粧品類中該註冊第388540號「CK」商標早於參加人
      取得商標權，與本案參加人早於系爭商標申請註冊前有「
      先使用」據以異議「CK」商標於同一或類似商品，且原告
      因某種關係知悉據以異議商標之存在，而以不正競爭行為
      搶先申請註冊，分屬二事，原告尚不得執此作為系爭商標
      應准註冊之有利論據，併予敘明。
  (三)參加人主張：參加人未到場陳述意見。
    理  由
一、本件原告經合法通知，未於言詞辯論期日到場，核無行政訴
    訟法第218 條準用民事訴訟法第386 條所列各款情形，爰依
    被告之聲請，由其一造辯論而為判決。
二、按商標相同或近似於他人先使用於同一或類似商品或服務之
    商標，而申請人因與該他人間具有契約、地緣、業務往來或
    其他關係，知悉他人商標存在者，不得申請註冊。但得該他
    人同意申請註冊者，不在此限。為商標法第23條第1 項第14
    款所規定。
三、原告於95年3 月3 日以「公司標章」商標，指定使用於商標
    法施行細則第13條所定商品及服務分類表第3 類之化粧品、
    護髮劑、化粧水、潤膚膏、香水、按摩霜、清潔乳液、護手
    乳液、沐浴用浴油、指甲油、洗面乳、沐浴精、洗髮精、潤
    髮精、口紅、香皂、護唇膏、染髮劑、燙髮液商品，向被告
    智慧財產局申請註冊，經被告審查，准列為註冊第0000000
    號商標（下稱系爭商標，詳見附圖(一)）。嗣參加人美商‧卡
    文克雷恩商標信託公司以系爭商標有違商標法第23條第1 項
    第14款之規定，並檢具如附圖(二)所示商標（下稱據以異議商
    標），對之提起異議。經被告審查，以96年10月31日中台異
    字第960007號商標異議審定書為系爭商標之註冊應予撤銷之
    處分。原告不服，循序提起行政訴訟，並為事實欄所載各節
    之主張，是本件應審酌者厥為：
    (1)系爭商標是否與據以異議商標相同或近似？
    (2)據以異議商標是否先行使用？
    (3)系爭商標與據以異議商標是否指定使用於同一或類似商品
      ？
    (4)原告是否因與他人間具有契約、地緣、業務往來或其他關
      係，而知悉據以異議商標之存在？
四、關於(1)系爭商標是否與據以異議商標相同或近似部分：
  (一)按所謂商標構成相同或近似者，係指以具有普通知識經驗之
    一般商品購買人，於購買時施以普通所用之注意，就兩商標
    主要部分之外觀、觀念或讀音隔離觀察，有無引起混同誤認
    之虞以為斷。故兩商標在外觀、觀念或讀音上，其主要部分
    之文字、圖形或記號，有一近似，足以使一般相關消費者產
    生混淆誤認之虞者，即為近似之商標。而衡酌商標在外觀或
    觀念上有無混同誤認之虞，應本客觀事實，按下列原則判斷
    之：(1)以具有普通知識經驗之購買者，施以普通所用之注意
    為標準；(2)商標之文字、圖形或記號，應異時異地隔離及通
    體觀察為標準；(3)商標以文字、圖形或記號為聯合式者，應
    就其各部分觀察，以構成主要之部分為標準。故判斷兩商標
    是否近似，應就各商標在「外觀」、「觀念」、「讀音」上
    特別突出顯著，足以讓消費者對標誌整體形成核心印象之主
    要部分異時異地隔離各別觀察，以辨其是否足以引起混淆誤
    認之虞。
  (二)又判斷商標之近似與否，固以總括全體隔離觀察為原則，惟
    若商標圖樣中之一定部分特別引人注意，有此部分而商標之
    識別功能特別顯著者，自可就此部分加以比較觀察，以判斷
    兩商標是否近似，此與單純將商標割裂分別比較者不同（最
    高行政法院73年判字第1144號判決參照）。
  (三)系爭商標圖樣固由外文「C 」與記號「< 」所組成，其中「
    < 」與「K 」字僅缺一直線，尤與「C 」字母緊密結合之「
    C<」設計，於消費者乍視之際，概念上仍易生「C 、K 」二
    字母之聯想，與據以異議之「CK」等商標（詳如異議申請書
    及所檢送之證據資料）相較，二者於外觀或設計意匠均予人
    概念相同之「CK」，以具有普通知識經驗之消費者，於購買
    時施以普通之注意，可能會有所混淆而誤認二商品來自同一
    來源或雖不相同但有關聯之來源，應屬構成近似之商標。
五、關於(2)據以異議商標是否先行使用部分：
    參加人以其公司創辦人Calvin Klein之首字縮寫「CK」作為
    商標名稱，先使用於其所設計之服飾類商品上，已在世界多
    國獲准註冊，復經長期廣泛宣傳行銷，該商標表彰之信譽已
    達著名之程度。又參加人於產銷衣飾商品外，更擴展至個人
    時尚相關產業之香水、彩粧等化粧品商品，甚至其「CK ONE
    」商標香水尚於西元1995至1996年間創下銷售世界第一之佳
    績；且參加人自83年起，亦陸續在我國申准註冊第656563、
    762866、77 7838 、795734、106370號等多件商標，指定使
    用在化粧品相關商品或零售服務，其商品並設有專櫃展示行
    銷，多年來據以異議商標商品迭經我國報章雜誌顯著報導，
    凡此有參加人檢送之我國註冊證、84年至94年報章雜誌報導
    等證據影本附原處分卷可稽，堪認於系爭商標95年3 月3 日
    申請註冊前參加人已有先使用據以異議「CK」等商標之事實
    。
六、關於(3)系爭商標與據以異議商標是否指定使用於同一或類似
    商品部分：
  (一)按商品類似係指二個不同的商品，在功能、材料、產製者或
    其他因素上具有共同或關聯之處，如果標上相同或近似的商
    標，依一般社會通念及市場交易情形，易使商品消費者誤認
    其為來自相同或雖不相同但有關聯之來源，則此二個商品間
    即存在類似的關係（「混淆誤認之虞」審查基準5.3.1 參照
    ）。
  (二)系爭商標指定使用於商標法施行細則第13條所定商品及服務
    分類表第3 類之化粧品、護髮劑、化粧水、潤膚膏、香水、
    按摩霜、清潔乳液、護手乳液、沐浴用浴油、指甲油、洗面
    乳、沐浴精、洗髮精、潤髮精、口紅、香皂、護唇膏、染髮
    劑、燙髮液商品。據以異議商標則指定使用於化粧品、爽身
    粉、潤膚霜、化粧水及乳液、香水、護髮劑、日晒油等商品
    ，兩者於功能間具有相輔之作用，其材料、產製者、行銷場
    所相同，二者具有共同或關聯之處，依一般社會通念及市場
    交易情形，應屬構成類似之商品，堪予認定。
七、關於(4)原告是否因與他人間具有契約、地緣、業務往來或其
    他關係，而知悉據以異議商標之存在部分：
  (一)按商標法第23條第1 項第14款立法目的，無非要禁止抄襲他
    人先行使用之商標以申請註冊，故知悉他人商標存在之原因
    ，並不以具有契約、地緣、業務往來之關係為限，如確因其
    他事實上之關係，而知悉他人先已存在之商標，亦屬之。（
    最高行政法院91年判字第2221號判決意旨參照）
  (二)依前揭證據資料觀之，在系爭商標95年3 月3 日申請註冊前
    ，參加人已有先註冊或行銷香水等化粧品商品／服務之客觀
    事實，本案原告雖與之未具有契約、地緣、業務往來關係，
    惟依原告公司所營事業亦係從事成衣、化粧品製造、批發、
    零售等業務，且審酌據以異議「CK」商標為國人熟知之品牌
    ，依常理判斷，從事同業之原告不難知悉據以異議商標之存
    在，原告其後始以與據以異議商標外觀設計意匠相彷彿之「
    C<」作為系爭商標圖樣，且指定使用於化粧品、護髮劑、化
    粧水、潤膚膏、香水、按摩霜、清潔乳液、護手乳液、沐浴
    用浴油、指甲油、洗面乳、沐浴精、洗髮精、潤髮精、口紅
    、香皂、護唇膏、染髮劑、燙髮液同一或類似商品申請註冊
    ，實難諉為巧合，顯有知悉據以異議商標存在而以不正競爭
    行為搶先申請註冊之情事，堪予認定。
八、綜上，系爭商標之註冊有違商標法第23條第1 項第14款之規
    定，從而，被告所為系爭第0000000 號商標之註冊應予撤銷
    之處分，並無不法，訴願決定予以維持，亦無不合。原告徒
    執前詞，訴請撤銷，為無理由，應予駁回。至原告舉出其另
    一註冊第0000000 號「CARVIN KOLAI及圖」商標於94年獲准
    註冊，又舉同類化粧品中以「CK」作為商標註冊者比比皆是
    ，或他類商品亦併存「CK」商標註冊案例等節，然核該等商
    標圖樣或與本件系爭商標單純之「C<」圖樣不同，或所指定
    使用之商品有別，案情各異；原告另舉同類商品中另有訴外
    人香港商CK有限公司較據以異議商標早先申准註冊第388540
    號「CK」商標一節，然僅證明於化粧品類中該註冊第388540
    號「CK」商標早於參加人取得商標權，與本案參加人早於系
    爭商標申請註冊前有「先使用」據以異議「CK」商標於同一
    或類似商品，且原告因某種關係知悉據以異議商標之存在，
    而以不正競爭行為搶先申請註冊，分屬二事，原告尚不得執
    此作為系爭商標應准註冊之有利論據。
九、兩造其餘攻擊防禦方法均與本件判決結果不生影響，故不逐
    一論述，併此敘明。
據上論結，本件原告之訴為無理由，依行政訴訟法第218 條、民
事訴訟法第385 條第1 項前段、行政訴訟法第98條第1 項前段，
判決如主文。
中    華    民    國    97    年    10    月    1     日
                    臺北高等行政法院第二庭
                              審判長法  官  徐  瑞  晃
                                    法  官  蕭  惠  芳
                                    法  官  陳  金  圍
上為正本係照原本作成。
如不服本判決，應於送達後20日內，向本院提出上訴狀並表明上
訴理由，如於本判決宣示後送達前提起上訴者，應於判決送達後
20日內補提上訴理由書（須按他造人數附繕本）。
中    華    民    國    97    年    10    月    1     日
                                    書記官  陳  可  欣


司法院資訊處製作；財團法人民間司法改革基金會備份。
